【裁判字號】    97,訴,302
【裁判日期】    970430
【裁判案由】    毒品危害防制條例
【裁判全文】
臺灣士林地方法院刑事判決               97年度訴字第302號
公  訴  人  臺灣士林地方法院檢察署檢察官
被      告  甲○○
上列被告因毒品危害防制條例案件，經檢察官提起公訴（97年度
毒偵字第243 號），被告於本院準備程序中就被訴事實為有罪之
陳述，經合議庭裁定由受命法官獨任進行簡式審判程序審理，判
決如下：
    主  文
甲○○施用第一級毒品，累犯，處有期徒刑柒月；又施用第二級
毒品，累犯，處有期徒刑陸月；應執行有期徒刑壹年。
    事  實
一、甲○○前因重傷害案件，經本院於民國87年6 月29日以87年
    度訴字第173 號刑事判決判處有期徒刑3 年4 月確定，於95
    年12月19日（起訴書誤植為9 日）執行完畢，另因96年間施
    用第二級毒品案件，經本院於96年8 月14日裁定送觀察、勒
    戒後，認無繼續施用毒品之傾向，經台灣士林地方法院檢察
    署檢察官於96年10月2 日以96年度毒偵字第1705號為不起訴
    處分確定。詎其仍不思戒絕毒癮，於97年1 月13日下午某許
    ，在臺北縣淡水國小階梯下，以將第二級毒品甲基安非他命
    置於燈泡製作之吸食器內點火吸食煙霧之方式，施用甲基安
    非他命1 次，又於97年1 月14日下午2 、3 時許在同一地點
    ，將第一級毒品海洛因置於香菸內點火吸食煙霧之方式，施
    用海洛因1 次。嗣於97年1 月16日17時5 分許，在臺北縣淡
    水鎮○○街178 巷42弄12之1 號6 樓其友人林志祐居處為警
    查獲，經採尿送驗，始悉上情。
二、案經臺北縣政府警察局淡水分局報請台灣士地方法院檢察署
    檢察官偵查起訴，被告於準備程序中為有罪之陳述，經合議
    庭裁定由受命法官獨任進行簡式審判程序審理。
    理  由
一、上揭犯罪事實，業據被告甲○○於本院審理中坦承不諱（本
    院卷97年4 月17日準備程序及審判筆錄），其於97年1 月16
    日17時48分許為警採集之尿液，經送鑑定，結果呈安非他命
    類、鴉片類陽性反應，有台灣檢驗科技股份有限公司CH/200
    8/10857 濫用藥物檢驗報告1 紙在卷為憑，足認被告自白施
    用海洛因、安非他命之犯行與事實相符。又被告因96年間施
    用第二級毒品案件，經本院於96年8 月14日裁定送觀察、勒
    戒後，認無繼續施用毒品之傾向，經台灣士林地方法院檢察
    署檢察官於96年10月2 日以96年度毒偵字第1705號為不起訴
    處分等節，復有台灣高等法院被告前案紀錄表等件在卷為憑
    ，被告於前揭觀察、勒戒執行完畢後5 年內再度施用毒品，
    犯行明確，堪以認定。
二、按海洛因、安非他命分別為毒品危害防制條例第2 條第2 項
    第1 款、第2 款所稱之第1 級毒品、第2 級毒品，均不得施
    用、持有。核被告施用海洛因之行為，係犯毒品危害防制條
    例第10條第1 項之施用第1 級毒品罪；施用安非他命之行為
    ，係犯同條例第10條第2 項之施用第2 級毒品罪。其施用前
    持有海洛因、安非他命之低度行為均分別為施用之高度行為
    吸收，不另論罪。又，被告前因重傷害案件，經本院於87年
    6 月29日以87年度訴字第173 號刑事判決判處有期徒刑3 年
    4 月確定，於95年12月9 日執行完畢，有卷附台灣高等法院
    被告全國前案紀錄表在卷為憑，5 年內故意再犯本件有期徒
    刑以上之罪，為累犯，依法加重其刑。爰審酌被告因施用毒
    品案件，業經觀察、勒戒之矯治，並屢經刑之訴追及處罰，
    仍無法戒除毒癮，又再犯本案施用毒品，原應重懲，惟念其
    犯後坦承罪行，施用毒品乃戕害個人身心健康等一切情狀，
    分就所犯各罪量處如主文所示，並定其應執行刑。
三、至於警方於97年1 月16日17時5 分許，在臺北縣淡水鎮○○
    街178 巷42弄12之1 號6 樓林志祐住處查獲被告時，於被告
    身上起出甲基安非他命3 包（毛重10.35 公克、淨重9.75公
    克）雖經起訴檢察官聲請本院依毒品危害防制條例第18條第
    1 項前段宣告沒收銷燬。但上開第二級毒品安非他命並未隨
    案移送，且據被告稱上開甲基安非他命未經施用，向綽號「
    小胖」者取得後即前往前開另案被告林志祐住處，擬請林志
    祐施用等情，此外，同時為警查獲之另案被告胡竑銘亦稱所
    施用之甲基安非他命係向林志祐所購，負責交付安非他命者
    為綽號「鴨頭」即被告等語在卷（見偵查卷第50頁、第51
    頁），職是，上開於97年1 月16日在被告身上起出之甲基安
    非他命難認與本案被告97年1 月13日施用第二級毒品之犯行
    有關，而係與被告涉嫌販賣、轉讓或幫助施用第二級毒品有
    涉，應於該案中充為證據，另為適當處置，爰不於本案中宣
    告沒收銷燬，附此敘明。
據上論斷，應依刑事訴訟法第273 條之1 第1 項、第299 條第1
項前段，毒品危害防制條例第10條第1 項、第2 項，刑法第11
條前段、第47條、第51條第5 款，判決如主文。
本案經檢察官徐名駒到庭執行職務。
中    華    民    國    97    年    4    月    30     日
                  刑事第六庭法  官  楊得君
以上正本證明與原本無異。
如不服本判決，應於判決送達後10日內，向本院提起上訴狀，上
訴並應敘明上訴理由。
                            書記官  陳佳伶
中    華    民    國    97    年    4     月    30    日
附錄法條：
毒品危害防制條例第10條第1項、第2項
施用第一級毒品者，處 6 月以上 5 年以下有期徒刑。
施用第二級毒品者，處3年以下有期徒刑。


司法院資訊處製作；財團法人民間司法改革基金會備份。
